臺灣臺南地方法院民事判決
110年度重訴字第194號
原      告  彰化商業銀行股份有限公司

法定代理人  凌忠嫄  
訴訟代理人  施峰達  
被      告  龍城工程有限公司

兼  法  定
代  理  人  許文成  


被      告  吳慧枝  

上列當事人間請求清償借款事件，經本院於民國110年9月3日言
詞辯論終結，判決如下：
    主  文
被告應連帶給付原告新臺幣貳仟參佰柒拾參萬捌仟元，及如附表
所示之利息及違約金
訴訟費用由被告連帶負擔。
    事實及理由
一、被告均未於言詞辯論期日到場，核無民事訴訟法第386條所
    列各款情形，爰依原告之聲請，准由其一造辯論而為判決。
二、原告主張：被告龍城工程有限公司（下稱龍城公司）邀同被
    告許文成、吳慧枝擔任連帶保證人，於民國108年6月10日簽
    訂保證書，擔保被告龍城公司對原告所負一切債務，以本金
    新臺幣（下同）50,000,000元為限額，暨其利息、遲延利息
    、違約金等與被告龍城公司負連帶清償責任。被告龍城公司
    自109年起向原告借款24,360,000元，其借款日、到期日、
    利息及違約金之約定詳如附表所示，目前尚欠23,738,000元
    及如附表所示之利息及違約金。詎被告龍城公司於110年5月
    26日因存款不足退票10張，共計6,583,649元未清償，迭經
    催討無效，且經原告主張借款到期後，被告龍城公司已於11
    0年6月11日遭票據交換所公告拒絕往來，依授信約定書第12
    條第1項第2款，借款已視為到期，被告迄今仍未清償。為此
    ，依消費借貸及連帶保證之法律關係提起本訴等語。並聲明
    ：如主文第1項所示。
三、被告均未於言詞辯論期日到場，亦未提出書狀為任何聲明或
    陳述。
四、經查，原告主張之上揭事實，業據提出與其所述相符之放款
    戶資料一覽表查詢、動撥申請書兼債權憑證、保證書、授信
    約定書、支票存款-帳戶資料查詢、催告函、主張加速到期
    催告函、龍城公司之金融聯合徵信中心資料及票據交換所拒
    絕往來公告資料等件附卷為證（見本院卷第25至107頁）。
    又被告對於原告主張之事實，已於相當時期受合法之通知，
    未於言詞辯論期日到場，亦未提出任何書狀或證據資料爭執
    前揭原告主張之事實，依民事訴訟法第280條第3項前段準用
    同條第1項之規定，應視同自認，綜合上開證據調查結果，
    堪信原告之主張為真實。
五、按借用人應於約定期限內，返還與借用物種類、品質、數量
    相同之物；稱保證者，謂當事人約定，一方於他方之債務人
    不履行債務時，由其代負履行責任之契約；保證債務，除契
    約另有訂定外，包含主債務之利息、違約金、損害賠償及其
    他從屬於主債務之負擔；連帶債務之債權人，得對於債務人
    中之一人或數人或其全體，同時或先後請求全部或一部之給
    付，民法第478條、第739條、第740條、第273條第1項分別
    定有明文。經查，本件主債務人即被告龍城公司並未依約清
    償上開借款，而被告許文成、吳慧枝為被告龍城公司之連帶
    保證人，則被告許文成、吳慧枝自應就被告龍城公司之債務
    對原告負有連帶清償之義務。從而，原告依消費借貸及連帶
    保證之法律關係，請求被告連帶給付如主文第1項所示之本
    金、利息及違約金，為有理由，應予准許。
六、訴訟費用負擔之依據：民事訴訟法第85條第2項。
中    華    民    國   110    年    9     月    10    日
                  民事第二庭    法  官  余玟慧
以上正本係照原本作成。
如不服本判決，應於判決送達後20日內向本院提出上訴狀。如委
任律師提起上訴者，應一併繳納上訴審裁判費。　　　　　　
中　　華　　民　　國　　110 　年　　9 　　月　　11　　日
                                書記官  彭蜀方
附表：         編號 借款日期 借款金額 （新臺幣） 約定利率（週年利率） 約定 清償日 尚欠本金 （新臺幣） 利息 付訖日 應計利息 違約金 1 109年10月23日 1,200,000元 2.25％ 110年10月23日  1,092,000元 110年5月22日 自110年5月23日起至清償日止，按週年利率2.25％計算 自110年6月24日起至清償日止，逾期在6個月以內者，按左開利率10％計算，逾期超過6個月者，按左開利率20％計算 2 110年1月15日 1,341,000元 2.25％ 110年7月13日 1,341,000元 110年6月2日 自110年6月3日起至清償日止，按週年利率2.25％計算 自110年7月4日起至清償日止，逾期在6個月以內者，按左開利率10％計算，逾期超過6個月者，按左開利率20％計算 3 110年1月15日 429,000元 2.25％ 110年7月13日 429,000元 110年5月14日 自110年5月15日起至清償日止，按週年利率2.25％計算 自110年6月16日起至清償日止，逾期在6個月以內者，按左開利率10％計算，逾期超過6個月者，按左開利率20％計算 4 110年1月20日 1,173,000元 2.25％ 110年7月18日 1,173,000元 110年5月19日 自110年5月20日起至清償日止，按週年利率2.25％計算 自110年6月21日起至清償日止，逾期在6個月以內者，按左開利率10％計算，逾期超過6個月者，按左開利率20％計算 5 110年1月26日 270,000元 2.25％ 110年7月21日 270,000元 110年5月25日 自110年5月26日起至清償日止，按週年利率2.25％計算 自110年6月27日起至清償日止，逾期在6個月以內者，按左開利率10％計算，逾期超過6個月者，按左開利率20％計算 6 110年3月16日 564,000元 2.25％ 110年9月11日 564,000元 110年5月15日 自110年5月16日起至清償日止，按週年利率2.25％計算 自110年6月17日起至清償日止，逾期在6個月以內者，按左開利率10％計算，逾期超過6個月者，按左開利率20％計算 7 110年3月18日 1,035,000元 2.25％ 110年9月14日 1,035,000元 110年5月17日 自110年5月18日起至清償日止，按週年利率2.25％計算 自110年6月19日起至清償日止，逾期在6個月以內者，按左開利率10％計算，逾期超過6個月者，按左開利率20％計算 8 110年4月23日 564,000元 2.25％ 110年10月19日 564,000元 110年5月22日 自110年5月23日起至清償日止，按週年利率2.25％計算 自110年6月24日起至清償日止，逾期在6個月以內者，按左開利率10％計算，逾期超過6個月者，按左開利率20％計算 9 110年5月12日 510,000元 2.25％ 110年11月12日 431,400元 110年5月19日 自110年5月20日起至清償日止，按週年利率2.25％計算 自110年6月21日起至清償日止，逾期在6個月以內者，按左開利率10％計算，逾期超過6個月者，按左開利率20％計算 10 110年5月12日 222,000元 2.25％ 111年1月12日 222,000元 110年5月11日 自110年5月12日起至清償日止，按週年利率2.25％計算 自110年6月13日起至清償日止，逾期在6個月以內者，按左開利率10％計算，逾期超過6個月者，按左開利率20％計算 11 109年10月23日 2,800,000元 2.25％ 110年10月23日 2,548,000元 110年5月22日 自110年5月23日起至清償日止，按週年利率2.25％計算 自110年6月24日起至清償日止，逾期在6個月以內者，按左開利率10％計算，逾期超過6個月者，按左開利率20％計算 12 110年1月15日 3,129,000元 2.25％ 110年7月13日 3,129,000元 110年6月2日 自110年6月3日起至清償日止，按週年利率2.25％計算 自110年7月4日起至清償日止，逾期在6個月以內者，按左開利率10％計算，逾期超過6個月者，按左開利率20％計算 13 110年1月15日 1,001,000元 2.25％ 110年7月13日 1,001,000元 110年5月14日 自110年5月15日起至清償日止，按週年利率2.25％計算 自110年6月16日起至清償日止，逾期在6個月以內者，按左開利率10％計算，逾期超過6個月者，按左開利率20％計算 14 110年1月20日 2,737,000元 2.25％ 110年7月18日 2,737,000元 110年5月19日 自110年5月20日起至清償日止，按週年利率2.25％計算 自110年6月21日起至清償日止，逾期在6個月以內者，按左開利率10％計算，逾期超過6個月者，按左開利率20％計算 15 110年1月26日 630,000元 2.25％ 110年7月21日 630,000元 110年5月25日 自110年5月26日起至清償日止，按週年利率2.25％計算 自110年6月27日起至清償日止，逾期在6個月以內者，按左開利率10％計算，逾期超過6個月者，按左開利率20％計算 16 110年3月16日 1,316,000元 2.25％ 110年9月11日 1,316,000元 110年5月15日 自110年5月16日起至清償日止，按週年利率2.25％計算 自110年6月17日起至清償日止，逾期在6個月以內者，按左開利率10％計算，逾期超過6個月者，按左開利率20％計算 17 110年3月18日 2,415,000元 2.25％ 110年9月14日 2,415,000元 110年5月17日 自110年5月18日起至清償日止，按週年利率2.25％計算 自110年6月19日起至清償日止，逾期在6個月以內者，按左開利率10％計算，逾期超過6個月者，按左開利率20％計算 18 110年4月23日 1,316,000元 2.25％ 110年10月19日 1,316,000元 110年5月22日 自110年5月23日起至清償日止，按週年利率2.25％計算 自110年6月24日起至清償日止，逾期在6個月以內者，按左開利率10％計算，逾期超過6個月者，按左開利率20％計算 19 110年5月12日 1,190,000元 2.25％ 110年11月12日 1,006,600元 110年5月19日 自110年5月20日起至清償日止，按週年利率2.25％計算 自110年6月21日起至清償日止，逾期在6個月以內者，按左開利率10％計算，逾期超過6個月者，按左開利率20％計算 20 110年5月12日 518,000元 2.25％ 111年1月12日 518,000元 110年5月11日 自110年5月12日起至清償日止，按週年利率2.25％計算 自110年6月13日起至清償日止，逾期在6個月以內者，按左開利率10％計算，逾期超過6個月者，按左開利率20％計算 合計  24,360,000元   23,738,000元